臺灣臺中地方法院民事裁定　　　　　　 100年度司護字第85號
聲　請　人　臺中市政府
法定代理人　胡志強
受　安置人　R145　　真實.
法定代理人　R145M　 真.
上列當事人聲請延長安置事件，本院裁定如下：
    主  文
准將受安置人R145自民國一百年五月二十六日起延長安置個月
。
聲請程序費用由聲請人負擔。
    理  由
一、本件聲請意旨略以：受安置人R145為未滿十二歲之兒童（依
    兒童及少年福利法第四十六條規定「不得揭露足以識別兒童
    及少年身分之資訊」，真實姓名、年籍、住所詳卷對照表）
    ，受安置人之養母R145M已離家一年半，平時由養父R145F照
    顧受安置人，惟養父罹患肝硬化，於民國一００年二月二十
    三日住院治療，無其他親屬可協助照顧受安置人，業經本院
    以一００年度司護字第三０號裁定准予繼續安置三個月。而
    養父R145F於同年月二十五日過世，養母R145M聯繫社工員與
    受安置人會面一次後，又再度失聯，對於受安置人之生活及
    就學均無安排，評估受安置人目前不適合返家，非延長安置
    不足以保護兒童，聲請人為維護兒童之身心健康與安全，爰
    依兒童及少年福利法第三十七條第二項規定，聲請准予裁定
    延長安置三個月等語。並提出臺中市政府社會工作員個案訪
    視處理建議表、戶籍謄本、本院一００年度司護字第三０號
    民事裁定影本、死亡證明書影本等為證。
二、按兒童及少年有下列各款情形之一，非立即給予保護、安置
    或為其他處置，其生命、身體或自由有立即之危險或有危險
    之虞者，直轄市、縣（市）主管機關應予緊急保護、安置或
    為其他必要之處置：（一）兒童及少年未受適當之養育或照
    顧。（二）兒童及少年有立即接受診治之必要，而未就醫者
    。（三）兒童及少年遭遺棄、身心虐待、買賣、質押，被強
    迫或引誘從事不正當之行為或工作者。（四）兒童及少年遭
    受其他迫害，非立即安置難以有效保護者；直轄市、縣（市
    ）主管機關依前條規定緊急安置時，應即通知當地地方法院
    及警察機關，並通知兒童及少年之父母、監護人。但其無父
    母、監護人或通知顯有困難時，得不通知之。緊急安置不得
    超過七十二小時，非七十二小時以上之安置不足以保護兒童
    及少年者，得聲請法院裁定繼續安置。繼續安置以三個月為
    限，必要時，得聲請法院裁定延長之，兒童及少年福利法第
    三十六條第一項、第三十七條第一、二項定有明文。
三、經核受安置人R145為未滿十二歲之兒童，其未受適當之保護
    照顧，經本院以一００年度司護字第三十號民事裁定准予繼
    續安置三個月等情，業據聲請人提出上開事證附卷為憑，自
    堪認聲請人之主張為真實。復徵之卷附前揭訪視處理建議表
    略以：1.受安置人之養父R145F於一００年二月二十五日因
    病過世，連絡受安置人之姑姑協助辦理後事，受安置人姑姑
    有自己的家庭，無餘力扶養受安置人；受安置人之伯父患有
    恐慌症，身體狀況不佳。2.社工透過養父之友人聯絡養母，
    養母於同年三月中旬主動與社工連絡，表示希望與受安置人
    會面，會面前受安置人害怕養母會帶他回家，經社工對受安
    置人澄清只有會面不會被帶走，且社工員會陪伴受安置人，
    受安置人始放心與養母會面。3.受安置人之養母原居住於新
    北市，與一同居人同住，因知悉受安置人之養父過世，於三
    月中旬至台中租屋，希望能有穩定的生活，惟其與受安置人
    會面時尚無工作，評估受安置人之養母生活狀況不穩定，需
    後續追蹤訪視。4.受安置人之養母雖表達願意照顧受安置人
    ，惟其於本次會面之後即失去聯絡，無法訪視追蹤其生活狀
    況，對受安置人之生活及就學均無安排，評估受安置人不適
    宜返家等情，此有臺中市政府社會局工作員個案訪視處理建
    議表乙份在卷足參。是衡之上情，受安置人雖經安置輔導，
    然其尚屬年幼，猶賴家庭親職功能健全及輔導，惟受安置人
    之養父因病過世，受安置人之養母已離家甚久，且與他人同
    居，雖表達願意照顧受安置人，但對於受安置人之生活及教
    育均無規劃與安排，且失去聯絡，顯然無法照顧保護受安置
    人，目前亦無其他適合之人可協助照顧受安置人，是本院認
    基於受安置人之利益，為提供受安置人較為安全、妥適之生
    活教養環境，自有予以延長安置，並妥予保護之必要，聲請
    人上揭聲請延長安置受安置人，核無不合，應予准許。
四、依非訟事件法第二十一條第一項前段，裁定如主文。
中    華    民    國    100    年    5    月    25    日
                    家事法庭  司法事務官  羅欣寧
上正本證明與原本無異。
如不服本件裁定，得於裁定書送達之翌日起十日內，以書狀敘述
理由，向本庭提起抗告。並應繳納抗告費新臺幣一千元（需附繕
本）。
中    華    民    國    100    年    5    月    25    日
                              書  記  官  廖于萱